# 新租赁准则- 未按合同约定付租金

提问人：慕 颜 韵 时间：2022-03-03 22:04:51
请教各位老师：
合同约定每月支付租金，月初支付，并以此确认使用权资产和租赁负债，但在付款过程中偶尔会出现迟付情况，一次支付两个月或一季度，非故意拖欠，只是业务人员忙的时候会落下这块儿。
问题：如何考虑这种情况对未确认融资费用的摊销，是否需要调整使用权资产？
谢谢各位老师！

回答人：chenyiwei
如果只是短期的时间性差异，基于简化处理可不调整，延迟支付期间不再计息。无论如何，因为这不是对租赁条款的修改，故不涉及调整使用权资产账面价值。

提问人：cpaliqi 时间：2022-03-08 16:22:35
陈版您好，请问租赁合同约定是按照承租人的资金支付计划（资金计划使得支付租金的时间和金额具有不确定性）来支付租赁付款额，这种情况该如何折现？如何确定使用权资产和租赁负债？

回答人：chenyiwei
理论上应根据预估的时间表来折现。完全不能预估则不合商业逻辑。